28/08/2020 Currículo Lattes



Imprimir currículo



Iago Leonardo Vieira da Silva

Endereço para acessar este CV: http://lattes.cnpq.br/4466154406340991

Resumo informado pelo autor

Especialista em Urgência e Emergência pelo Centro Educacional Leonardo da Vinci - UNIASSELVI (2020- em andamento). Enfermeiro pelo Centro Universitário de Sete Lagoas - UNIFEMM (2020). Capacitado em atendimento ao Trauma pelo Grupo de Capacitação em Saúde - GCS(2017). Cuidador de Idosos pela Faculdade Unimed (2017). Tem experiência com Urgência e Emergência, Serviço de Controle de Infecção Hospitalar (SCIH), Núcleo de Segurança do Paciente, Auditoria, Estatística, Epidemiologia e Infectologia. Atua também na área de cuidados a idosos na modalidade Home Care, realizando, além de cuidados com os pacientes, a classificação dos idosos de acordo com o grau de fragilidade (Classificação do idoso frágil IVCF-20). ORCID: https://orcid.org/0000-0001-5698-4174.

(Texto informado pelo autor)

Nome civil

Nome lago Leonardo Vieira da Silva

Dados pessoais

Filiação Gleisson Alves da Silva e Ilma do Carmo Vieira da Silva

Nascimento 18/11/1997 - CAETANÓPOLIS/MG - Brasil Carteira de MG17086019 SSPMG - MG - 20/05/2014

Identidade

CPF 104.942.556-17

Formação acadêmica/titulação

Especialização em Urgência e Emergência. Centro Universitário Leonardo da Vinci, UNIASSELVI, Indaial, Brasil

2015 - 2020

Graduação em Enfermagem. Centro Úniversitário de Sete Lagoas, UNIFEMM, Sete Lagoas, Brasil Título: Saberes sobre a Sistematização da Assistência de Enfermagem em uma Clínica Médica: desafios

e perspectivas
Orientador: Bianca Santana Dutra

Formação complementar

2018 - 2018 Curso de curta duração em CUIDADOS BÁSICOS COM A ESTOMIA. (Carga horária: 6h). UNIVERSIDADE ABERTA INTEGRADA DO ESTADO DE MINAS GERAIS, UAITEC, Brasil

Treinamento em Análise Crítica de Indicadores. . (Carga horária: 2h). Hospital Libertae, HOSPITAL LIBERTA, Brasil 2018 - 2018

Curso de curta duração em SEGURANÇA DO TRABALHO. (Carga horária: 14h). UNIVERSIDADE ABERTA INTEGRADA DO ESTADO DE MINAS GERAIS, UAITEC, Brasil 2018 - 2018

Curso de curta duração em TERCEIRA IDADE: EDUCAÇÃO PARA A SAÚDE. (Carga horária: 20h). 2018 - 2018 UNIVERSIDADE ABERTA INTEGRADA DO ESTADO DE MINAS GERAIS, UAITEC, Brasil

2017 - 2017 Curso de curta duração em Capacitação em trauma. (Carga horária: 12h). Grupo de Capacitação em Saúde, GCS, Brasil

2016 - 2017 Curso de curta duração em Cuidador de Idosos. (Carga horária: 60h). Faculdade Unimed, UNIMED, Brasil

Atuação profissional

1. Pronto Atendimento UNIMED - PA UNIMED

Vinculo institucional

2020 - Atual Vínculo: Celetista, Enquadramento funcional: Enfermeiro, Carga horária: 44, Regime: Integral

2. Hospital Libertae - HOSPITAL LIBERTA

Vinculo institucional

2017 - 2019 Vínculo: Estagiário , Enquadramento funcional: Estagiário , Carga horária: 30, Regime: Parcial Estagiário da CCIH

28/08/2020 Currículo Lattes

Prêmios e títulos

2016 10ª Mostra Científica dos Cursos de Saúde, Centro Universitário de Sete Lagoas - UNIFEMM

Producão

Produção bibliográfica

Artigos completos publicados em periódicos

SANTOS, FBO; SILVA, I. L. V.; DUTRA, B. S.; SANTANA, J. C. B.; CARREGAL, F. A. S.; BARBOSA, J. A. G.
 Saberes, desafios e perspectivas sobre a sistematização da assistência de enfermagem. http://dx.doi.org/10.17267/2317-3378rec.v9i1.2546. , v.9, p.41 - 49, 2020.

Eventos

Eventos

Participação em eventos

- 1. I SIMPÓSIO DE LESÕES CRÔNICAS DE SETE LAGOAS, 2019. (Simpósio)
- 2. I Congresso Nacional de Microcefalia, 2016. (Congresso)
- 3. VI Conferência Municipal de Saúde de Caetanópolis, 2015. (Outra)
- 4. VIII Conferência Municipal dos Direitos da Criança e do Adolescente, 2015. (Outra)
- 5. XI Conferência Municipal de Assistência Social, 2015. (Outra)

Organização de evento

SILVA, I. L. V.
 V Semana de Enfermagem do Centro Universitário de Sete Lagoas - UNIFEMM, 2019. (Congresso,
 Organização de evento)

Página gerada pelo sistema Currículo Lattes em 28/08/2020 às 19:27:44.